【裁判字號】    90,重訴,229
【裁判日期】    900912
【裁判案由】    清償借款
【裁判全文】
臺灣彰化地方法院民事判決  九十年度重訴字第二二九號
    原      告  交通銀行股份有限公司
    法定代理人  戊○○
    訴訟代理人  己○○
                庚○○
    送達代收人  庚○○
    被      告  金景山實業股份有限公司
    法定代理人  丙○○
    被      告  乙○○
                甲○○
    訴訟代理人  丙○○
    被      告  丁○○
右當事人間請求清償借款事件，本院判決如左：
    主      文
被告等應連帶給付原告新臺幣陸仟萬元，及自民國八十九年八月十九日起至清償日止
，按年息百分之八點六四計算之利息，暨自民國八十九年九月二日起至清償日止，逾
期在六個月以內，按上開利率百分之十計算之違約金，逾期超過六個月以上部分，按
上開利率百分之二十計算之違約金。
訴訟費用由被告等連帶負擔。
本判決第一項原告勝訴部分得假執行。
    事      實
甲、原告方面：
一、聲明：除假執行部分外，如主文第一、二項所示。
二、陳述：被告金景山實業股份有限公司（以下簡稱金景山公司）於民國八十九年五
    月十六日邀同被告丙○○、乙○○、丁○○、甲○○為連帶保證人，向原告借款
    新臺幣（下同）六千萬元，借款期限至九十年四月一日止，約定利息按年息百分
    之八點六四計算，每個月付息一次，如不依約付息時，全部債務視為到期，未按
    期繳納利息或清償本金時，自逾期之日起，逾期在六個月以內，按上開利率加付
    百分之十之違約金，逾期超過六個月以上部分，按上開利率加付百分之二十之違
    約金，詎被告金景山公司自八十九年八月十九日起即未再繳付利息，原告已於八
    十九年十二月十三日寄發存證信函通知被告宣告本件借款提前到期，嗣後迭經催
    討無效，為此依消費借貸及連帶保證之法律關係提起本訴，請求被告等應連帶負
    清償借款、利息、違約金之責，請求判決如訴之聲明所示。
三、證據：提出短期擔保授信合約影本、存證信函影本、本票影本、授權書影本及戶
    籍謄本各一件為證。
乙、被告方面：
一、聲明：認諾原告之請求。
二、陳述：對原告主張被告金景山公司邀同被告丙○○、乙○○、丁○○、甲○○為
    連帶保證人，向原告借款六千萬元，目前尚未清償借款之事實無意見，認諾原告
    之請求，但現無資力清償債務。
    理      由
一、按訴狀送達後，原告不得將原訴變更或追加他訴，但擴張或減縮應受判決事項之
    聲明者，不在此限，民事訴訟法第二百五十五條第一項第三款定有明文。本件原
    告於訴狀送達後，於九十年八月二十九日本院審理中，將原請求被告等應連帶給
    付原告六千萬元，及自八十九年七月一日起至清償日止，按年息百分之八點六四
    計算之利息，暨自八十九年八月二日起至清償日止，逾期在六個月以內，按上開
    利率百分之十計算之違約金，逾期超過六個月以上部分，按上開利率百分之二十
    計算之違約金，減縮為被告等應連帶給付原告六千萬元，及自八十九年八月十九
    日起至清償日止，按年息百分之八點六四計算之利息，暨自八十九年九月二日起
    至清償日止，逾期在六個月以內，按上開利率百分之十計算之違約金，逾期超過
    六個月以上部分，按上開利率百分之二十計算之違約金之聲明，核為減縮應受判
    決事項之聲明，合於民事訴訟法第二百五十五條第一項第三款之規定，應予准許
    ，合先敘明。
二、次按，依民事訴訟法第三百八十四條之規定，當事人於言詞辯論時為訴訟標的之
    捨棄或認諾者，應本於其捨棄或認諾為該當事人敗訴之判決。原告主張被告金景
    山公司邀同被告丙○○、乙○○、丁○○、甲○○為連帶保證人，向原告借款六
    千萬元，目前尚未清償借款之事實，業據原告提出短期擔保授信合約影本、存證
    信函影本、本票影本、授權書影本各一件為證，被告並認諾原告之請求，準此，
    原告依據消費借貸及連帶保證之法律關係，訴請被告等應連帶給付原告如主文第
    一項所示之借款、利息及違約金，為有理由，應予准許。
三、本判決第一項原告勝訴部分，係本於被告認諾所為之判決，應依職權宣告假執行
    。
四、據上論結，本件原告之訴為有理由，依民事訴訟法第八十五條第二項、第三百八
    十九條第一項第一款，判決如主文。
中      華      民      國    九十      年      九      月     十二     日
                                  臺灣彰化地方法院民事第一庭
~B法      官  胡文傑
右為正本係照原本作成。
如對本判決上訴，應於判決送達後二十日內向本院提出上訴狀。
~B法院書記官  梁高賓
中      華      民      國    九十      年      九      月     十二     日


司法院資訊處製作；財團法人民間司法改革基金會備份。
